臺灣高等法院刑事裁定
110年度聲字第1019號
聲  請  人  臺灣高等檢察署檢察官
受  刑  人  陳俊文


上列聲請人因受刑人違反毒品危害防制條例等案件，先後經判決
確定，有二裁判以上，聲請定其應執行之刑（聲請案號：臺灣高
等檢察署110年度執聲字第436號），本院裁定如下：
    主  文
陳俊文犯如附表所示各罪所處之刑，應執行有期徒刑拾伍年陸月
。
    理  由
一、聲請意旨略以：受刑人陳俊文因違反毒品危害防制條例等數
    罪，先後經判決確定如附表，應依刑法第53條、第51條規定
    ，定其應執行之刑，爰依刑事訴訟法第477條第1項規定聲請
    定應執行之刑等語。
二、經查，受刑人因犯如附表編號1至15所示之罪，先後經判處
    如附表編號1至15所示之刑，均經分別確定在案，且各罪均
    為裁判確定前所犯，有各該刑事判決書附卷可憑。又受刑人
    所犯各罪均不得易科罰金，茲據檢察官就附表所示各罪請求
    聲請定其應執行之刑，本院審核認其聲請正當，應依法定應
    執行之刑。
三、按數罪併罰，分別宣告多數有期徒刑者，於各刑中之最長期
    以上，各刑合併之刑期以下，定其刑期，但不得逾三十年，
    刑法第51條第5款定有明文。乃因刑罰之科處，應以行為人
    之責任為基礎，考量人之生命有限，刑罰對被告造成之痛苦
    程度，係以刑度增加而生加乘效果，而非等比方式增加，如
    以實質累加方式執行，刑責恐將偏重過苛，不符現代刑事政
    策及刑罰之社會功能，故透過定應執行刑，採限制加重原則
    ，授權法官綜合斟酌被告犯罪行為之不法與罪責程度、各罪
    彼此間之關聯性（例如數罪犯罪時間、空間、各行為所侵害
    法益之專屬性或同一性、數罪對法益侵害之加重效應等）、
    數罪所反應被告人格特性與傾向、對被告施以矯正之必要性
    等，妥適裁量最終具體應實現之刑罰，以符罪責相當之要求
    。因此，法院於酌定執行刑時，應體察法律恤刑之目的，為
    妥適之裁量，俾符合實質平等原則（最高法院105年度台抗
    字第626號裁定意旨參照）。
四、查受刑人所犯如附表所示各罪，分係施用第一級毒品罪、販
    賣第一、二級毒品罪，各罪之罪質、侵害法益、犯罪情節尚
    非均同，而犯罪時間則集中分布在民國107年8月至108年1月
    間；本院審酌受刑人所犯上開各罪所反映人格特質之差異，
    上開15罪中，有9罪屬相同之施用第一級毒品罪，有4罪屬相
    同之販賣第二級毒品罪之犯罪類型，各罪於併合處罰時，其
    責任重複非難程度有別，與上開數罪所實現刑罰經濟的功能
    ，及上開數罪對法益之侵害並無應予特別加重之必要，如以
    實質累加方式執行，刑責恐將偏重過苛，不符現代刑事政策
    及刑罰之社會功能，參酌上揭最高法院裁定意旨，及編號1
    至12所示之罪，曾經本院109年度聲字第2110號裁定定應執
    行有期徒刑13年；編號13至15所示之罪，曾經臺灣新北地方
    法院109年度訴字第139號判決定應執行有期徒刑3年，暨附
    表所示各罪宣告刑總和上限等內、外部性界限，依刑法第51
    條第5款規定，就附表編號1至15所示之罪所處之刑，定其應
    執行之刑如主文。
據上論斷，應依刑事訴訟法第477條第1項，刑法第53條、第51條
第5款，裁定如主文。
中　　華　　民　　國　　110 　年　　3 　　月　　19　　日
                  刑事第十九庭  審判長法　官  曾淑華
                                      法　官  許文章　　
                                      法　官  陳文貴
以上正本證明與原本無異。
如不服本裁定，應於收受送達後五日內向本院提出抗告狀。
                                      書記官  俞妙樺
中　　華　　民　　國　　110 　年　　3 　　月　　19　　日
附表
編            號  1 2 3 罪            名     施用第一級毒品罪    施用第一級毒品罪    施用第一級毒品罪 宣     告     刑  有期徒刑1年 有期徒刑1年 有期徒刑10月 犯   罪   日  期  107年10月17日 107年10月5日採尿時回溯26小時內之某時 107年10月30日 偵   查   機  關年   度   案  號  新北地檢107年度毒偵字第9220號 新北地檢107年度毒偵字第8959號 新北地檢107年度毒偵字第9734號等 最  後   事實審 法    院 新北地院 新北地院 新北地院  案    號 108年度審訴字第447號 108年度審訴字第436號 108年度審訴字第789號  判決日期 108年4月30日 108年5月24日 108年6月21日 確  定   判  決 法    院 新北地院 新北地院 新北地院  案    號 108年度審訴字第447號 108年度審訴字第436號 108年度審訴字第789號  判    決確定日期 108年7月9日 108年8月1日 108年7月16日 是否為得易科罰金之案件           否          否          否 備            註  新北地檢108年度執字第11864號 新北地檢108年度執字第11820號 新北地檢108年度執字第11626號   編號1至12所示之罪，曾經本院109年度聲字第2110號裁定定應執行有期徒刑13年   
 











編            號  4 5 6 罪            名     施用第一級毒品罪    施用第一級毒品罪    施用第一級毒品罪 宣     告     刑  有期徒刑10月 有期徒刑10月 有期徒刑10月 犯   罪   日  期  107年11月6日 107年11月20日 108年1月8日 偵   查   機  關年   度   案  號  新北地檢107年度毒偵字第9734號等 新北地檢107年度毒偵字第9734號等 新北地檢108年度毒偵字第1017號 最  後   事實審 法    院 新北地院 新北地院 新北地院  案    號 108年度審訴字第789號 108年度審訴字第789號 108年度審訴字第914號  判決日期 108年6月21日 108年6月21日 108年7月4日 確  定   判  決 法    院 新北地院 新北地院 新北地院  案    號 108年度審訴字第789號 108年度審訴字第789號 108年度審訴字第914號  判    決確定日期 108年7月16日 108年7月16日 108年7月23日 是否為得易科罰金之案件           否          否          否 備            註  新北地檢108年度執字第11626號 新北地檢108年度執字第11626號 新北地檢108年度執字第12644號   編號1至12所示之罪，曾經本院109年度聲字第2110號裁定定應執行有期徒刑13年   















編            號  7 8 9 罪            名     施用第一級毒品罪    施用第一級毒品罪    販賣第一級毒品罪 宣     告     刑  有期徒刑1年 有期徒刑1年 有期徒刑7年8月 犯   罪   日  期  107年12月19日 107年12月4日 107年8月20日 偵   查   機  關年   度   案  號  新北地檢108年度毒偵字第618號 新北地檢108年度毒偵字第450號 臺北地檢108年度毒偵字第624號等 最  後   事實審 法    院 新北地院 新北地院 臺灣高院  案    號 108年度審訴字第840號 108年度審訴字第727號 108年度上訴字第2356號  判決日期 108年6月27日 108年5月31日 108年12月5日 確  定   判  決 法    院 新北地院 臺灣高院 最高法院  案    號 108年度審訴字第840號 108年度上訴字第2527號 109年度台上字第1155號  判    決確定日期 108年7月30日 108年9月6日 109年3月18日 是否為得易科罰金之案件           否          否          否 備            註  新北地檢108年度執字第12911號 新北地檢108年度執字第13069號 臺北地檢109年度執字第2089號   編號1至12所示之罪，曾經本院109年度聲字第2110號裁定定應執行有期徒刑13年   
 














編            號  10 11 12 罪            名     販賣第一級毒品罪    販賣第二級毒品罪    施用第一級毒品罪 宣     告     刑  有期徒刑7年8月 有期徒刑3年8月 有期徒刑1年2月 犯   罪   日  期  107年9月5日 107年8月17日 108年1月15日 偵   查   機  關年   度   案  號  臺北地檢108年度毒偵字第624號等 臺北地檢108年度毒偵字第624號等 臺北地檢108年度毒偵字第624號等 最  後   事實審 法    院 臺灣高院 臺灣高院 臺灣高院  案    號 108年度上訴字第2356號 108年度上訴字第2356號 108年度上訴字第2356號  判決日期 108年12月5日 108年12月5日 108年12月5日 確  定   判  決 法    院 最高法院 最高法院 最高法院  案    號 109年度台上字第1155號 109年度台上字第1155號 109年度台上字第1155號  判    決確定日期 109年3月18日 109年3月18日 109年3月18日 是否為得易科罰金之案件           否          否          否 備            註  臺北地檢109年度執字第2089號 臺北地檢109年度執字第2089號 臺北地檢109年度執字第2089號   編號1至12所示之罪，曾經本院109年度聲字第2110號裁定定應執行有期徒刑13年   















編            號  13 14 15 罪            名     販賣第二級毒品罪    販賣第二級毒品罪    販賣第二級毒品罪 宣     告     刑  有期徒刑2年2月 有期徒刑2年 有期徒刑2年 犯   罪   日  期  107年10月5日 107年10月11日 107年10月24日 偵   查   機  關年   度   案  號  新北地檢108年度偵字第22014號 新北地檢108年度偵字第22014號 新北地檢108年度偵字第22014號 最  後   事實審 法    院 臺灣高院 臺灣高院 臺灣高院  案    號 109年度上訴字第3040號 109年度上訴字第3040號 109年度上訴字第3040號  判決日期 109年11月19日 109年11月19日 109年11月19日 確  定   判  決 法    院 臺灣高院 臺灣高院 臺灣高院  案    號 109年度上訴字第3040號 109年度上訴字第3040號 109年度上訴字第3040號  判    決確定日期 109年12月29日 109年12月29日 109年12月29日 是否為得易科罰金之案件           否          否          否 備            註  新北地檢110年度執字第993號 新北地檢110年度執字第993號 新北地檢110年度執字第993號   編號13至15所示之罪，曾經新北地院109年度訴字第139號判決定應執行有期徒刑3年